【裁判字號】    97,訴,1007
【裁判日期】    970722
【裁判案由】    毒品危害防制條例
【裁判全文】
臺灣基隆地方法院刑事判決              97年度訴字第1007號
公  訴  人  臺灣基隆地方法院檢察署檢察官
被      告  乙○○
上列被告因違反毒品危害防制條例案件，經檢察官提起公訴（97
年度毒偵字第1094號），被告就被訴事實為有罪之陳述，本院合
議庭裁定由受命法官獨任進行審判，經改依簡式審判程序審理後
判決如下：
    主  文
乙○○施用第一級毒品，累犯，處有期徒刑柒月。扣案之第一級
毒品海洛因（驗餘淨重零點肆貳壹捌公克）併同難以析離之包裝
袋壹只，均沒收銷燬之。
    事  實
一、乙○○前因施用毒品案件，經本院裁定送觀察勒戒後，認有
    繼續施用毒品之傾向，本院乃再裁定送強制戒治，於民國92
    年7 月4 日執行期滿，由臺灣基隆地方法院檢察署檢察官於
    同日以92年度戒毒偵字第50號為不起訴處分確定。又因偽造
    文書等罪，經本院於90年訴字第206 號判決，判處有期徒刑
    5 月確定，於92年12月4 日執行完畢。復因偽造文書案件，
    經本院於92年2 月25日以92年度基簡字第213 號判決，判處
    有期徒刑3 月確定（下稱甲案）。再因施用第一級毒品案件
    ，經本院於94年10月12日以94年度訴字第310 號判決，判處
    有期徒刑9 月，嗣其不服提起上訴，經臺灣高等法院於94年
    12月30日以94年度上訴字第310 號判決，駁回上訴確定（下
    稱乙案）。嗣其因甲案及乙案所處之徒刑，經臺灣高等法院
    於95年7 月4 日以95年度聲字第940 號裁定，合併應執行有
    期徒刑11月確定。再因施用第一級、第二級毒品案件，經本
    院於95年6 月30日以95年度訴字第166 號判決，判處有期徒
    刑6 月、9 月，應執行有期徒刑1 年2 月確定，嗣其因該案
    件所處之有期徒刑，復經本院於96年7 月20日以96年度聲減
    字第399 號裁定，各減為有期徒刑4 月又15日、3 月，合併
    應執行有期徒刑7 月又15日確定。其入監接續執行上開有期
    徒刑11月、7 月又15日後，於96年10月13日執行完畢。
二、詎乙○○猶未戒斷毒癮，於強制戒治期滿釋放後之5 年內，
    復基於施用第一級毒品海洛因之犯意，於97年4 月17日上午
    7 時30分許，在基隆市○○區○○路47號住處，以將第一級
    毒品海洛因摻水注入注射針筒，再施打入身體之方式，施用
    第一級毒品海洛因1 次。嗣其於97年4 月17日下午3 時30分
    許，在基隆市○○區○○路89號前，因形跡可疑，為警攔停
    時查獲，並扣得第一級毒品海洛因（驗餘淨重0.4218公克）
    1 小包，復經警徵得其同意採尿送驗後，結果呈嗎啡及可待
    因之陽性反應，始悉上情。
三、案經基隆市警察局第四分局報告臺灣基隆地方法院檢察署檢
    察官偵查後起訴。
    理  由
壹、程序事項
    查本件被告乙○○所犯者非為死刑、無期徒刑、最輕本刑為
    3 年以上有期徒刑之罪或高等法院管轄第一審案件，其於準
    備程序進行中，先就被訴事實為有罪之陳述，經告知其簡式
    審判程序之旨，並聽取公訴人、被告之意見後，本院業已依
    刑事訴訟法第273 條之1 第1 項之規定，裁定由受命法官獨
    任以簡式審判程序進行本案之審理。
貳、實體事項
一、上揭事實，業據被告於檢察官偵訊及本院審理時坦承不諱，
    而被告為警查獲後所採集之尿液檢體，經送請檢驗，結果呈
    嗎啡及可待因之陽性反應，有台灣尖端先進生技醫藥股份有
    限公司濫用藥物檢驗報告1 紙附卷可稽，復有第一級毒品海
    洛因（驗餘淨重0.4218公克）1 小包扣案可佐，被告之自白
    核與事實相符，應可採信。又被告因施用毒品案件，經執行
    強制戒治後，於92年7 月4 日執行期滿等情，亦有臺灣高等
    法院被告前案紀錄表1 份在卷可憑。綜上，本案事證明確定
    ，被告於強制戒治期滿釋放後之5 年內，再施用第一級毒品
    犯行洵堪認定，應依法論科。
二、查海洛因係毒品危害防制條例第2 條第2 項第1 款所定之第
    一級毒品，被告非法施用第一級毒品海洛因之行為，核係犯
    毒品危害防制條例第10條第1 項之施用第一級毒品罪。被告
    因施用而持有第一級毒品海洛因之低度行為，應為施用第一
    級毒品之高度行為所吸收，不另論罪。又被告前曾受如事實
    欄所示之有期徒刑執行完畢，有臺灣高等法院被告前案紀錄
    表在卷可按，其於有期徒刑執行完畢後，5 年以內故意再犯
    本件有期徒刑以上之罪，為累犯，應依法加重其刑。爰審酌
    被告犯罪之動機、曾有施用毒品之前科仍不知戒除，惟犯罪
    後坦承犯行，且所犯施用毒品犯行乃戕害自己身心健康，並
    未危及他人等一切情狀，量處如主文所示之刑。扣案之白色
    粉末1 包（驗餘淨重0.4218公克），內含有第一級毒品海洛
    因成分，有交通部民用航空局航空醫務中心航鑑藥字第0973
    071 號毒品鑑定書1 紙在卷可憑，爰併同難以析離之包裝袋
    1 只，均依毒品危害防制條例第18條第1 項前段，宣告沒收
    銷燬之。
據上論斷，應依刑事訴訟法第273條之1第1項、第299條第1 項前
段，毒品危害防制條例第10條第1 項、第23條第2 項、第18條第
1項前段，刑法第11條、第47條第1 項，判決如主文。
本案經檢察官甲○○到庭執行職務。
中    華    民    國    97    年    7    月     22    日
                  刑事第一庭法  官     劉桂金
以上正本證明與原本無異。
如不服本判決應於收受本判決後10日內向本院提出上訴書狀，其
未敘述上訴理由者，並得於提起上訴後10日內向本院補提理由書
狀（均須按他造當事人之人數附繕本）「切勿逕送上級法院」。
中    華    民    國    97    年    7    月     22    日
                            書記官     鄧順生
附錄論罪法條：
毒品危害防制條例第10條第1項
施用第一級毒品者，處 6 月以上 5 年以下有期徒刑。


司法院資訊處製作；財團法人民間司法改革基金會備份。
